---
title: "spamizer"
author: "Marc Sànchez, Francesc Xavier Bullich, Gil Gassó"
date: "5/8/2019"
output: pdf_document
---

```{r setup, include=FALSE}
knitr::opts_chunk$set(echo = TRUE)
# Carreguem les dades per a l'execució del gràfic.
results = read.csv("/Users/marcsanchez/Projects/spamizer/analisys/20000m-500n-SF.csv")
```

## Estudi de les variables PHI i K

El que es pretén és realitzar un estudi de quan les variables phi i k considerades com a constants en l'execució del programa es comporten de manera adient per el filtratge.

# TODO : Explicar filtres. Stanford. 

# TODO : Explicar kfold. 

## Anàlisi de la PHI i la K

En el següent gràfic la grandària dels punts estipula quant de gran és l'error no desitjat, és a dir, quan un correu considerat **HAM es filtra com SPAM**. Als eixos hi podem veure els valors de phi i k utiltizats per a la validació. El percentatge de correus utilitzats sobre els 200 correus totals és d'entre 5% i 15% i la selecció d'aquest valor és aleatòria. 

```{r Execucio amb 200 mail i 100 iteracions}
head(mydata)
radius <- sqrt(mydata$FP/pi)
symbols(mydata$phi, mydata$k, circles = radius, inches = 0.25, fg = "white", 
    bg = "red", main = "Sized by NumVar3")
```

## Referències  

- [R graphics](https://bl.ocks.org/patilv/raw/7360425/)
